臺灣臺南地方法院民事裁定　九十一年度簡聲抗字第三號
　　抗　告　人　乙○○
　　　　　　　　甲○○○
　　相　對　人　台南市文昌祠管理委員會
　　法定代理人　丙　○
右當事人間因聲請確定訴訟費用額事件，抗告人對於中華民國九十一年六月二十五日
本院臺南簡易庭裁定（九十一年度南簡聲字第六七號）各自提起抗告，本院裁定如左
：
　　主　　　文
抗告駁回。
程序費用由抗告人負擔。
　　理　　　由
一、抗告意旨略以：抗告人等與相對人間前因拆屋還地事件，抗告人甲○○○部分經
　　本院台南簡易庭以八十七年度南簡字第一三七號判決確定、抗告人乙○○部分亦
　　經八十八年度簡上字第一一九號、最高法院八十九年度台簡上字第四二號裁定且
　　已確定在案，第一審訴訟費用由抗告人負擔，相對人聲請確定訴訟費用額，鈞院
　　以九十一年度南簡聲字第六七號裁定，確定訴訟費用額為新台幣（下同）二十三
　　萬六千零二十二元。惟按該拆屋還地事件，抗告人係分別占用相對人之土地，二
　　者間並非不可分，僅係相對人因便宜行事，合併對抗告人以一訴請求之，該第一
　　審雖判決訴訟費用由被告即抗告人二人負擔，惟此訴訟費用既非屬不可分之債抑
　　或連帶債務，原告即相對人聲請確定訴訟費用，竟未算出抗告人各應負擔訴訟費
　　用額若干，自屬法律關係不明確，而原審法院亦未斟酌，率爾裁定抗告人二人應
　　負擔訴訟費用額確定為二十三萬六千零二十二元，顯係不正確，且二人所占用之
　　面積，抗告人甲○○○較少，惟原審並未明確諭知，顯屬不公平，為此抗告人二
　　人分別提出抗告，請求將原裁定廢棄，駁回相對人在第一審之聲請等語。
二、按「共同訴訟人，按其人數，平均分擔訴訟費用。但共同訴訟人於訴訟之利害關
　　係顯有差異者，法院得酌量其利害關係之比例，命分別負擔。共同訴訟人因連帶
　　或不可分之債敗訴者，應連帶負擔訴訟費用。共同訴訟人中有專為自己之利益而
　　為訴訟行為者，因此所生之費用，應由該當事人負擔。」民事訴訟法第八十五條
　　定有明文，是在共同訴訟中，判決書就訴訟費用負擔所為之諭知，苟未命連帶負
　　擔，亦未定分擔之比例者，共同訴訟人自應按其人數，平均分擔訴訟費用。
三、本件抗告人與相對人間請求拆屋還地事件，經本院台南簡易庭於八十八年三月十
　　日以八十七年度簡上字第一三七號判決抗告人敗訴，訴訟費用由被告即抗告人二
　　人負擔後，抗告人甲○○○部分因未上訴而告確定，抗告人乙○○部分提起第二
　　審及第三審上訴，亦分經判決上訴駁回，各該審級訴訟費用由上訴人即抗告人乙
　　○○負擔，全案告確定在案，此經本院調取前案拆屋還地卷宗全部核閱明確。相
　　對人提出計算書聲請確定訴訟費用額，經原審調閱前開卷宗後，於九十一年六月
　　二十五日以九十一年度南簡聲字第六十七號裁定確定訴訟費用額為二十三萬六千
　　零二十二元。經查上開當事人間請求確認拆屋還地事件，抗告人二人遭受全部敗
　　訴判決，第一審訴訟費用應由抗告人二人負擔，原審法院依相對人所提之計算書
　　，核對該案收費情形，確認相對人之第一審裁判費為二十三萬四千六百四十六元
　　、第一審送達郵費為八百四十元、第一審旅費為四百元，加計確定訴訟費用額之
　　程序費用一百三十六元，總計為二十三萬六千零二十二元，並予以確定之，經核
　　並無違法或不當之處。至於該確定之訴訟費用額二十三萬六千零二十二元，原判
　　決既諭知「訴訟費用由被告負擔」，依民事訴訟法第八十五條第一項前段所定，
　　自應由共同訴訟人即抗告人二人平均分擔該訴訟費用，即每人分擔十一萬八千零
　　十一元，此為當然之解釋，並無須另予裁定主文為諭知。是原審裁定並無不明確
　　之處，抗告人忽略民事訴訟法第八十五條之規定，誤認原裁定內容不明確抑或不
　　公平云云，核不足採，其所提之抗告為無理由，應予駁回。
四、綜上所述，本件抗告均無理由，依民事訴訟法第四百三十六條之一第三項、第四
　　百九十二條第一項、第九十五條、第八十五條第一項前段，裁定如主文。
中　　　華　　　民　　　國　　九十一　　年　　　八　　　月　　　九　　　日
　　　　　　　　　　　　　　　臺灣臺南地方法院民事第二庭
　　　　　　　　　　　　　　　　　審判長法　官　蔡　美　美法　官　洪　碧
　　　　　　　　　　　　　　　　　雀法　官　王　國　忠
右為正本係照原本作成
本裁定不得抗告。
中　　　華　　　民　　　國　　九十一　　年　　　八　　　月　　 十三　　 日
~B法院書記官　陳　富　賓
